【裁判字號】    88,簡上,103
【裁判日期】    890106
【裁判案由】    傷害
【裁判全文】
臺灣新竹地方法院刑事判決                        八十八年度簡上字第一０三號
    上  訴  人  臺灣新竹地方法院檢察署檢察官
    被      告  甲○○
右上訴人即被告因傷害案件，不服本院新竹簡易庭八十八年度竹簡字第四五二號，中
華民國八十八年六月九日第一審簡易判決（聲請案號：臺灣新竹地方法院檢察署八十
七年度偵字第六五七二號）提起上訴，本院管轄第二審合議庭判決如左：
    主  文
上訴駁回。
甲○○緩刑貳年。
    事  實
一、甲○○因參選八十七年度新竹市大湖里里長選舉失利，心生不滿，於民國八十七
    年八月十六日二十一時許，參加新竹市大湖里菜瓜坑一鄰金教岩廟前廣場餐宴時
    ，藉機掀桌生事，適在場之丙○○上前勸阻，甲○○竟基於普通傷害之故意，持
    鐵椅及廚具毆打丙○○，致丙○○受有左側撓骨骨折之傷害。
二、案經丙○○訴由竹市警察局第三分局報請臺灣新竹地方法院檢察署檢察官偵查後
    ，聲請以簡易判決處刑。
    理  由
一、訊據被告甲○○矢口否認有何傷害犯行，辯稱：伊並未毆打告訴人甲○○，伊只
    是在現場說錯話，在場的人就圍攻伊，伊推開他們後拿起椅子稱如果再過來就要
    打他們，實際並未打人云云。惟查：右開事實業據告訴人指訴綦詳，核與在場目
    賭之証人李添財所述情節相同，並有診斷証明書一紙、現場照片四幀附卷可稽。
    至於証人即於前時地在場之被告友人乙○○雖於本院供稱被告喝了一點酒後掀桌
    子，後來廟裡的人就圍過來，告訴人有無在場伊不清楚，當時伊離被告約三公尺
    ，被告有無打人伊不清楚。惟証人乙○○既僅離被告約三公尺，何以不清楚被告
    有無打人及告訴人有無在場？況被告於警訊中亦供稱証人乙○○係其結拜兄弟，
    是証人乙○○前開所言應係迴護被告之詞，尚不足採。本件事證明確，被告前開
    犯行足堪認定。
二、核被告傷害人之身體，所為係犯刑法二百七十七條第一項之罪。原審本前開同一
    見解，因依刑法第二百七十七條第一項、第四十一條、罰金罰鍰提高標準條例第
    一條前段、第二條，判處有期徒刑拘役參拾日，如易科罰金，以三百元折算一日
    ，認事用法均無不合。上訴意旨以被告於案發後迄未向告訴人致歉或和解為由請
    求廢棄改判，為無理由，應予駁回。另被告未曾受有期徒刑以上刑之宣告，此有
    臺灣新竹地方法院檢察署刑案資料查註紀錄表附卷可稽，且事後業已與告訴人達
    成和解，此有告訴人所提之和解書暨撤回告訴狀各一份在卷足稽，態度良好，經
    此偵審程序，當知惕勵，信無再犯之虞，本次所受刑之宣告，以暫不執行為適當
    ，爰併諭知緩刑二年，以啟自新。
三、據上論斷，應依刑事訴訟法第四百五十五條之一第三項、第一項、第三百六十八
    條，刑法第七十四條第一款，判決如主文。
本案經檢察官許麗美到庭執行職務。
中      華      民      國      八十九  年      一      月      六      日
                                臺灣新竹地方法院刑事第二庭
                                    審判長法  官    雷  雯  華
                                          法  官    林  南  薰
                                          法  官    鄭  文  祺
右正本證明與原本無異。
不得上訴。
                                          書記官    郭  廷  耀
中      華      民      國      八十九  年      一      月      六      日


司法院資訊處製作；財團法人民間司法改革基金會備份。
